臺灣苗栗地方法院民事簡易判決　　　　100年度苗簡字第554號
原　　　告　林秀鸞
被　　　告　葉聰輝
上列當事人間請求侵權行為損害賠償事件，本院於民國100 年12
月27日言詞辯論終結，判決如下：
    主      文
被告應給付原告新臺幣肆萬元，及自民國一００年八月二十四日
起至清償日止，按週年利率百分之五計算之利息。
原告其餘之訴駁回。
訴訟費用由被告負擔五分之一；餘由原告負擔。
本判決原告勝訴部分，得為假執行。
    事實及理由
一、原告主張：兩造於民國86年間因借款而認識，嗣因被告還款
    遲滯而有嫌隙，原告於99年10月14日中午12時許，至被告住
    處樓下催討欠款，致被告不悅，竟基於強暴侮辱之犯意，突
    由二樓持裝滿水之茶杯，朝站於上開公眾得出入場所之原告
    身上潑灑，並再於一樓持裝滿水之水桶，往原告身上潑灑，
    使原告全身淋濕。嗣更持木桶毆擊原告，致原告受有頭部、
    背部、四肢多處擦傷、瘀腫之傷害等。被告前開傷害行為經
    臺灣苗栗地方法院檢察署（下稱苗栗地檢署）檢察官聲請簡
    易判決處刑，由本院刑事庭以100 年度苗簡字第732 號判處
    公然侮辱罪部分拘役20日，如易科罰金以新臺幣（下同）1,
    000 元折算1 日。傷害罪部分拘役30日，如易科罰金以1,00
    0 元折算1 日；應執行拘役40日，如易科罰金以1,000 元折
    算1 日。嗣雖經被告提起上訴，仍經本院刑事庭以100 年度
    簡上字第95號駁回其上訴而確定在案。為此依民法侵權行為
    之法律關係，請求被告賠償侵害原告身體及名譽之精神上所
    受損害等語；並聲明：被告應給付原告20萬元。
二、被告則以：對犯罪事實不爭執。並聲明：駁回原告之訴。
三、按因故意或過失，不法侵害他人之權利者，負損害賠償責任
    。次按不法侵害他人之身體、健康、名譽、自由、信用、隱
    私、貞操，或不法侵害其他人格法益而情節重大者，被害人
    雖非財產上之損害，亦得請求賠償相當之金額。其名譽被侵
    害者，並得請求回復名譽之適當處分。民法第184 條第1 項
    前段、第195 條第1 項前段分別定有明文。經查：原告主張
    於前開時地遭被告潑水毆打，致其受有名譽及身體之傷害，
    而被告因前述傷害犯行，經苗栗地檢署檢察官聲請簡易判決
    處刑，由本院刑事庭以100 年度苗簡字第732 號判處公然侮
    辱罪部分拘役20日，如易科罰金以1,000 元折算1 日。傷害
    罪部分拘役30日，如易科罰金以1,000 元折算1 日；應執行
    拘役40日，如易科罰金以1,000 元折算1 日。被告雖提起上
    訴，仍經本院刑事庭以100 年度簡上字第95號駁回其上訴而
    確定在案等事實，業經本院依職權調閱前開刑事案件卷宗核
    明無訛，被告亦表示對刑事判決沒有意見，堪信原告前開主
    張均為真實。被告既因故意而不法侵害原告之身體致傷，即
    應就原告所受損害負侵權行為賠償責任。又查，被告葉聰輝
    係世新專科學校畢業，目前無收入，名下亦無不動產業據其
    等陳明在卷，並有本院調閱之稅務電子閘門財產所得調件明
    細表可參。原告雖自陳其係竹南國小畢業，目前只有在家種
    菜，並無收入等情，惟經本院依職權調閱其稅務電子閘門財
    產所得調件明細表查知，原告名下尚有房屋1 棟、坐落苗栗
    縣竹南鎮之土地6 筆、坐落苗栗縣大湖鄉之田賦1 筆及鴻海
    、華南金控、奇美電子等多家金融及科技公司股票，是其關
    於名下財產之陳述自難採信，應以本院查得之稅務電子閘門
    財產所得調件明細表內容為準。本院綜合斟酌上開事發經過
    情形，及原告所受傷害程度尚屬輕微，並以兩造身分、地位
    、智識程度、經濟能力、收入狀況等條件加以衡量，認為原
    告就非財產上所受損害部分請求被告賠償20萬元，尚屬過高
    ，應以4 萬元為適當，逾此部分之請求，則屬無據，應予駁
    回。
四、從而，原告基於侵權行為之法律關係，請求被告賠償非財產
    上損害4 萬元及自起訴狀繕本送達翌日即100 年8 月24日起
    至清償日止，按年息5 ％計算之利息，為有理由，應予准許
    ；逾此部分之請求，尚屬無據，應予駁回。
五、本件係依民事訴訟法第427 條第1 項規定適用簡易程序所為
    之判決，依同法第389 條第1 項第3 款規定，就被告敗訴部
    分，本院應依職權宣告假執行。
六、本件事證已臻明確，兩造所提其餘攻擊防禦方法及證據經審
    酌之後，核與判決結果不生影響，爰不一一論述，附此敘明
    。
七、訴訟費用負擔之依據：民事訴訟法第79條。
中    華    民    國  100     年    12    月    29    日
                  苗栗簡易庭法  官  王炳人
以上正本係照原本作成。
如對本判決上訴，須於判決送達後20日內向本院提出上訴狀。如
委任律師提起上訴者，應一併繳納上訴審裁判費。
                            書記官  許慈郁
中    華    民    國  100     年    12    月    29    日